臺灣臺南地方法院刑事判決　　　　　　　 94年度訴字第430號
公　訴　人　臺灣臺南地方法院檢察署檢察官
被　　　告　乙○○　男　47歲.
上列被告因違反毒品危害防制條例案件，茲經檢察官提起公訴（
94年度毒偵字第525號），被告就被訴事實為有罪之陳述，本院
合議庭裁定由受命法官進行簡式審判程序，本院判決如下：
    主    文
乙○○施用第一級毒品，累犯，處有期徒刑捌月。扣案第一級毒
品海洛因壹包 (淨重零點壹壹公克)沒收銷燬之；海洛因包裝袋
壹只 (重零點陸公克)沒收。
    事    實
一、乙○○前因違反肅清煙毒條例案件，經臺灣高等法院臺南分
    院判處有期徒刑三年四月確定，嗣執行至民國八十五年九月
    二十四日假釋出監，並於八十九年八月二十七日假釋期滿視
    為執行完畢。復因施用第一級毒品海洛因案件，經本院以九
    十二年度毒聲字第二二八六號裁定送觀察、勒戒後，認有繼
    續施用毒品之傾向，再經本院以九十三年度毒聲字第九三號
    裁定送強制戒治一年，嗣因強制戒治期滿，而經臺灣臺南地
    方法院檢察署檢察官於九十三年十二月二十二日，以九十三
    年度戒毒偵字第二九○號不起訴處分確定在案。
二、詎乙○○猶不知悔改，於上開不起訴處分確定後五年內，復
    基於施用第一級毒品海洛因之犯意，於九十四年二月十四日
    上午十一時許，在臺南市○○路某加油站內，施用第一級毒
    品海洛因一次。嗣於同日上午十一時三十分許，乙○○行經
    臺南市○○路與民生路口時，因行跡可疑為警盤查，當場扣
    得乙○○持有海洛因一小包（淨重零點一一公克），並經警
    採尿送驗結果，呈嗎啡陽性反應，而查知上情。
三、案經臺南市警察局第六分局報告臺灣臺南地方法院檢察署檢
    察官偵查起訴。
　　理    由
一、本件係經被告乙○○於本院當庭表示認罪，而以簡式審判程
    序加以審理，有本院九十四年五月四日準備程序筆錄及審判
    筆錄附卷足憑，則依據刑事訴訟法第二百七十三條之二、第
    一百五十九條第二項之規定，不適用傳聞法則有關限制證據
    能力之相關規定，合先敘明。
二、訊據被告乙○○對上開非法施用第一級毒品海洛因一次之事
    實坦承不諱，且被告於上開犯行後為警查獲時所採集之尿液
    檢體，經送鑑驗結果，呈嗎啡陽性反應（按海洛因係由嗎啡
    經化學合成而製得，經注射或吸食進入人體後，因代謝分解
    成嗎啡，因此施用海洛因後，由尿液中檢驗結果仍為嗎啡反
    應），此有長榮大學毒物研究中心九十四年三月二日所出具
    之尿液篩檢確認報告一紙附卷可稽，而被告所持之第一級毒
    品海洛因一包，經送驗結果，確屬第一級毒品海洛因無訛，
    有法務部調查局九十四年四月十九日調科壹字第200005469
    號鑑定通知書一紙附卷可證，足認被告之自白確與事實相符
    ，堪以採信。而被告前因施用第一級毒品海洛因案件，經依
    本院以九十二年度毒聲字第二二八六號裁定送觀察、勒戒後
    ，再以九十三年度毒聲字第九三號裁定令入戒治處所強制戒
    治後，由臺灣臺南地方法院檢察署檢察官於九十三年十二月
    二十二日以九十三年度戒毒偵字第二九○號為不起訴處分確
    定在案，有裁定書、不起訴處分書各一份附卷可佐，是以，
    被告於檢察官為不起訴處分後五年之內再非法施用第一級毒
    品之犯行，事證明確，堪予認定。
三、按海洛因業經列入毒品危害防制條例第2條第2項第1款所規
    定之第一級毒品，禁止非法持有、施打及吸用，毒品危害防
    制條例第二條第二項第一款定有明文。查被告曾因施用毒品
    案件，經觀察、勒戒後，經不起訴處分確定，有前揭不起訴
    處分書、刑事裁定及臺灣高等法院被告全國前案紀錄表附卷
    可據。茲被告又非法施用海洛因，核其所為，係犯毒品危害
    防制條例第十條第一項之施用第一級毒品罪；其持有第一級
    毒品海洛因之低度行為，為進而施用之高度行為所吸收，不
    另論罪。被告有事實欄一所示之犯罪科刑及執行紀錄，其於
    八十九年八月二十七日執行完畢，此有臺灣高等法院被告前
    案紀錄表及臺灣臺南地方法院檢察署刑案資料查註紀錄表各
    一份在卷可按，其於五年以內再犯本件有期徒刑以上之本罪
    ，為累犯，依刑法第四十七條規定，加重其刑。爰審酌被告
    施用毒品之犯行，在性質上乃屬對自我身心健康之自戕行為
    ，尚未嚴重破壞社會秩序、侵害他人權益，然其前因施用毒
    品經送觀察、勒戒及強制戒治後，猶不思戒絕革除惡習，再
    為本件犯罪，顯未因前所受之觀察、勒戒及強制戒治而記取
    教訓，及被告犯後坦承犯行，態度良好，並其犯罪之動機、
    目的、手段等一切情狀，量處如主文所示之刑，以資懲儆。
四、扣案第一級毒品海洛因一包 (淨重零點一一公克)，經送驗
    結果確為第一級毒品海洛因無訛，屬毒品危害防制條例第二
    條所列之第一級毒品，不論屬於被告與否，應依毒品危害防
    制條例第十八條第一項前段宣告沒收銷燬之；至海洛因包裝
    袋一只，為被告所有且供施用毒品海洛因所用之物，業據被
    告供承在卷，應依刑法第三十八條第一項第二款併予宣告沒
    收。
據上論斷，應依刑事訴訟法第二百七十三條之一第一項、第二百
九十九條第一項前段，毒品危害防制條例第十條第一項、第十八
條第一項前段，刑法第十一條前段、第四十七條、第三十八條第
一項第二款，判決如主文。
本案經檢察官甲○到庭執行職務。
中    華    民    國    94    年     5    月     6    日
                        刑事第七庭  法  官  徐文瑞
以上正本證明與原本無異。
如不服本判決，應於收受送達後10日內向本院提出上訴書狀（應
附繕本）。
                                    書記官  李珍瑩
中    華    民    國    94    年      5    月   6    日
附錄法條：
毒品危害防制條例第10條
施用第一級毒品者，處六月以上五年以下有期徒刑。
